

JULIAN HUSSON
DÉVELOPPEUR
FULL STACK

CONTACT

+33 06 85 48 79 66 husson.j@yahoo.com Nantes julian-husson.com

COMPÉTENCES

Développement front-end

- -HTML/CSS
- -Sass/Scss
- -Angular
- -TypeScript
- -Bootstrap

Développement back-end

- -Java
- -PostgreSQL
- -Node.js

Développement mobile

-Flutter

Devops

- Versioning (git)
- CI/CD
- Docker
- Traefik

Compléments

- Gestion de projet
- Référencement
- Design graphique

LANGUES

Français Anglais Espagnol Catalan Italien Après plus de 10 ans passés en Espagne et passionné de la technologie et de l'informatique depuis tout jeune, j'ai décidé de revenir en France pour poursuivre mes études dans le but de devenir Développeur Web.

EXPÉRIENCES

DÉVELOPPEUR FULL STACK

Biogasview | Avril 2019 - Aujourd'hui

- Evolution de l'ERP
- Participation a l'amélioration de l'expérience utilisateur de la plateforme Web
- Assister les utilisateurs (maintenance corrective)
- Refonte du site internet (Wordpress)

DÉVELOPPEUR WEB FREELANCE

Malt | Juin 2018

- Dans le but de m'améliorer et de m'aventurer dans le monde professionnel, j'ai effectué des missions en freelance.
- Développeur Wordpress pour Arthur Mary en avril 2020 : développement d'un site Web recueillant tous les projets et créations graphiques d'un directeur artistique junior.
- Développeur Wordpress pour HM Environnement de décembre 2018 à janvier 2019 : développement d'une page vitrine sur Wordpress, création du logo, SEO des pages statiques et conception et rédaction Web du site.
- Développeur WordPress pour le blog Viva La Vida de novembre 2018 à décembre 2018 : développement d'un blog sur Wordpress, création des bannières et du logo ainsi que des réseaux sociaux puis sécurisation du Wordpress et référencement des pages statiques

STAGE - SUPPORT TECHNIQUE ET RECETTAGE INFORMATIQUE iRaiser | Avril 2018

• Stage consistant à assister les utilisateurs dans l'utilisation d'un CMS, effectuer les paramétrages et recetter les applications.

FORMATION

BACHELOR

EPSI | 2020-2022

ingénierie informatique (expertise en informatique et des système d'informations)

WEB INTERNATIONAL SCHOOL | 2017-2020

Formation aux métiers du Web (Développeur Web, Community Manager, Webmarketing...)

CERTIFICATIONS

Concepteur développeur d'applications Niveau II Développeur web et web mobile Niveau III Obtention du TOEIC (825) Obtention du Certificat Voltaire orthographe Affaires (775)